臺灣臺東地方法院刑事判決　　　　　　　　96年度易字第12號
公　訴　人　臺灣臺東地方法院檢察署檢察官
被　　　告　甲○○
上列被告因竊盜案件，經檢察官提起公訴 (95年度偵字第1171號
、第2938號)，被告於本院準備程序進行中就被訴事實為有罪之
陳述，經本院合議庭裁定由受命法官獨任進行簡式審判程序，判
決如下：
    主      文
甲○○竊盜，處有期徒刑參月，如易科罰金，以銀元參佰元即新
臺幣玖佰元折算壹日；又竊盜，累犯，處拘役參拾日，如易科罰
金，以新臺幣壹仟元折算壹日。
    犯罪事實及理由
一、犯罪事實:
(一)甲○○前因竊盜、施用毒品等案件，分別於民國94年5月26
    日、94年12月12日經臺灣臺南地方法院、臺灣屏東地方法院
    ，以94年度簡字第932號、94年度簡字第1427號判處有期徒
    刑4月、5月確定，於95年4月14日入監執行，甫於95年11月5
    日縮刑期滿執行完畢。詎猶不知悔改，分別於: (1)95年4月1
    3日23時47分許，基於意圖為自己不法所有之犯意，在臺東
    縣鹿野鄉○○路20號丁○○開設之葬儀社前，與不知情之林
    江宏合力徒手將屋前墓碑2面搬運至由不知情之侯壹峰駕駛
    之車號OG-0530號自小貨車上，竊取上開墓碑2面，得手後，
    旋遭鄰人報警查獲。(2)又於95年11月24日13時26分許，在臺
    東縣太麻里鄉○○里街130號之全家便利商店內，又基於意
    圖為自己不法所有之犯意，趁店員丙○○不注意之際，竊取
    金門高梁酒2瓶 (約值新臺幣1,000元)，得手後欲駕駛其向
    陳金枝借用，車號TH-6201號自小客車逃離現場時，店員丙
    ○○發覺有異，上前詢問有無竊取物品，甲○○辯稱沒有，
    隨即逃離現場，經店員丙○○盤點後，始查悉上情。
(二)案經臺東縣警察局關山分局、大武分局報請臺灣臺東地方法
    院檢察署檢察官偵查起訴。
二、理由：
(一)本件被告甲○○所犯係死刑、無期徒刑、最輕本刑為3年以
    上有期徒刑以外之罪，其於準備程序中就被訴事實為有罪之
    陳述，經告知簡式審判程序之旨，並聽取公訴人及被告之意
    見後，本院合議庭認為適宜而依刑事訴訟法第273條之1第1
    項規定，裁定由受命法官獨任進行簡式審判程序，合先敘明
    。
(二)據以論罪之證據名稱：
  1.被告於警詢、偵查中及本院審理時之自白: 坦承前揭2件犯
    罪事實。
  2.證人林江宏於警詢及偵查中之證述: 證明有受被告請求，同
    至前揭時、地搬運墓碑之事實。
  3.證人侯壹峰於警詢及偵查中之證述: 證明有受被告請求，駕
    駛車號OG-0530號自小貨車載被告及林江宏至前揭時、地搬
    運墓碑之事實。
  4.證人李鴻文於警詢時之證述: 證明有目擊被告等人竊取墓碑
    之事實。
  5.代保管條、刑案現場測繪圖各1紙、刑案現場照片4張: 證明
    在車號OG-0530號自小貨車上查獲墓碑2面之事實。
  6.證人丙○○於警詢時之證述: 證明被告於全家便利商店內竊
    取金門高梁酒2瓶之事實。
  7.臺東縣警察局大武分局太麻里分駐所受理各類案件紀錄表、
    該分局受理刑事案件報案三聯單、刑案現場測繪圖各1紙、
    刑案現場照片4張：證明被告行竊全家便利商店現場及報案
    採證經過情形等事實。
  8.車號查詢汽車車籍單: 證明車號TH-6201號為陳金枝所有之
    事實。
  9.綜上，足見被告自白與事實相符，本件事證明確，被告犯行
    堪予認定，應依法論科。
(三)論罪與科刑：
  1.被告竊取墓碑之行為後，刑法及其施行法業於95年7月1日修
    正施行，關於新舊法律變更之比較適用，原則上應就罪刑有
    關之共犯、未遂犯、想像競合犯、牽連犯、連續犯、結合犯
    ，以及累犯加重、自首減輕暨其他法定加減原因 (如身分加
    減)等一切情形，綜其全部罪刑之結果而為比較 (最高法院
    95年度第8次刑事庭會議決議參照)，查: (1)本件被告所犯刑
    法第320條第1項普通竊盜罪，其法定刑有罰金刑之規定，而
    修正前刑法第33第5款規定: 「罰金：1元以上 (指銀元)」
    ，已修正為:「罰金：新臺幣1,000元以上，以百元計算之」
    ，刑法法定本刑中列有罰金刑者，其法定最低度罰金刑因之
    提高 (依新法處以罰金刑之範圍最低為新臺幣1,000元，然
    依舊法第33條第5款規定，處以罰金刑之範圍最低為銀元1元
    ，再依現行法規所定貨幣單位折算新臺幣條例第2條換算為
    新臺幣後，最低額為新臺幣3元)，涉及科刑規範變更，自有
    新舊法比較必要，經比較結果，以修正前刑法有利於行為人
    ，應適用修正前刑法第33條第5款規定定其罰金部分之法定
    刑。(2)又刑法有關累犯之規定亦已修正，惟被告受有期徒刑
    之執行完畢後，5年內再故意犯本件有期徒刑以上之罪，不
    論依修正前之刑法第47條或修正後之刑法第47條第1項之規
    定，均構成累犯，對被告並無有利或不利之情形，參酌最高
    法院95年度第21次刑事庭會議決議意旨，自應依裁判時法即
    修正後刑法第47條第1項規定論以累犯。(3)至被告竊取金門
    高梁酒部分之行為，業在新法修正施行後，自無比較新舊法
    之問題，附此敘明。
  2.核被告甲○○所為，係犯刑法第320條第1項之普通竊盜罪。
    被告先後2次竊盜犯行，犯意各別、行為互殊，應予分論併
    罰。又被告有如犯罪事實欄所載論罪科刑執行情形，有卷附
    臺灣高等法院被告前案紀錄表1份可按，其受有期徒刑執行
    完畢後5年以內再故意犯本案法定刑為有期徒刑以上之罪，
    為累犯，應依刑法第47條第1項規定，就第2次竊盜罪部分加
    重其刑。爰審酌被告正值盛年，不思正途營生，竟因一己私
    慾而屢犯竊盜罪，嚴重侵害被害人之財產法益，對社會治安
    影響甚鉅，並衡其犯罪之動機、目的、手段、及其生活狀況
    、品行、智識程度、犯罪後坦承犯行、態度尚佳，竊得之財
    物不多等一切情狀，分別量處如主文所示之刑，以資懲儆。
    末查被告竊取墓碑部分，被告於犯罪時之刑法第41條第1項
    前段規定：
    「犯最重本刑為5年以下有期徒刑以下之刑之罪，而受6個月
    以下有期徒刑或拘役之宣告，因身體、教育、職業、家庭之
    關係或其他正當事由，執行顯有困難者，得以1元以上3元以
    下折算1日，易科罰金」；又被告行為時之易科罰金折算標
    準，修正前罰金罰鍰提高標準條例第2條前段 (現已刪除)規
    定，就其原定數額提高為1百倍折算1日，則本件被告行為時
    之易科罰金折算標準，應以銀元3百元折算1日，經折算為新
    臺幣後，應以新臺幣9百元折算為1日。惟修正後之刑法第41
    條第1項前段則規定：「犯最重本刑為5年以下有期徒刑以下
    之刑之罪，而受6個月以下有期徒刑或拘役之宣告者，得以
    新臺幣1千元、2千元或3千元折算1日，易科罰金」，比較修
    正前後之易科罰金折算標準，以修正公布前之規定，較有利
    於被告，就此部分自應依修正前刑法第41條第1項前段及修
    正前罰金罰鍰提高標準條例第2條規定，諭知易科罰金之折
    算標準；另被告於修法後之竊盜行為，自應依現行法諭知易
    科罰金之折算標準，乃屬當然，併此敘明。
三、應適用之法條：
    依刑事訴訟法第273條之1第1項、第299條第1項前段、第310
    條之2、第454條，刑法第第2條第1項前段、第320條第1項、
    (修正前)第41條第1項前段、第41條第1項前段、第47條第1
    項，刑法施行法第1條之1第1項、第2項但書，罰金罰鍰提高
    標準條例第1條前段、(修正前)第2條，判決如主文。
本案經檢察官乙○○到庭執行職務。
中　　華　　民　　國　　96　　年　　5 　　月　　 8 　　日
                  刑事第二庭    法  官  曾宗欽
以上正本證明與原本無異。
如不服本判決，應於判決送達後10日內向本院提出上訴狀（須附
繕本）。
「切勿逕送上級法院」
                                書記官　陳俊德
中　　華　　民　　國　　96　　年　　5　　月　   　9　　日
附錄本案論罪科刑法條全文
刑法第320條
意圖為自己或第3人不法之所有，而竊取他人之動產者，為竊盜
罪，處5年以下有期徒刑、拘役或5百元以下罰金。
意圖為自己或第3人不法之利益，而竊佔他人之不動產者，依前
項之規定處斷。
前2項之未遂犯罰之。
